臺灣高雄地方法院刑事判決　　　　　　 100年度簡上字第93號
上　訴　人
即　被　告　李茂森
選任辯護人　呂郁斌律師
上列上訴人即被告因毒品危害防制條例案件，不服本院高雄簡易
庭99年度審簡字第4272號中華民國100 年1 月18日第一審刑事簡
易判決（起訴書案號：臺灣高雄地方法院檢察署99年度偵字第
15099 號），提起上訴，本院管轄之第二審合議庭以簡式審判程
序審理，判決如下：
    主  文
上訴駁回。
    事實及理由
一、本件上訴人即被告李茂森（下稱被告）所犯毒品危害防制條
    例第11條第2 項持有第二級毒品罪、同條第5 項持有第三級
    毒品純質淨重20公克以上罪，為死刑、無期徒刑、最輕本刑
    3 年以上有期徒刑以外之罪，且其於本院審理中，先就被訴
    事實為有罪之陳述（本院簡上卷第20頁），經本院告知簡式
    審判程序之旨，並聽取當事人之意見，認宜進行簡式審判程
    序，爰依刑事訴訟法第273 條之1 第1 項之規定，裁定本件
    進行簡式審判程序。又本案經本院審理結果，認原判決認事
    用法，均無違誤，量刑亦屬妥適，應予維持，爰依同法第
    373 條之規定，引用第一審判決書所記載之事實、證據及理
    由（如附件）。
二、被告上訴意旨略以：伊案發時年僅18歲2 個月，因思慮不周
    而持有並施用毒品，現已知所悔悟而戒除毒癮，伊於同時遭
    查獲之意圖行使而持有偽造貨幣之犯行，業經本院判處有期
    徒刑2 年，緩刑5 年，若伊本件持有第三級毒品純質淨重20
    公克以上依原審判處有期徒刑3 月，極有可能影響伊前案之
    緩刑，為使本件原審判決結果不致影響伊前案緩刑之效力，
    本件宜引用刑法第59條規定諭知低於法定刑度之拘役等較輕
    刑度，為此提起上訴等語。
三、按量刑輕重，係屬事實審法院得依職權自由裁量之事項，苟
    已斟酌刑法第57條各款所列情狀而未逾越法定刑度，不得遽
    指為違法（最高法院72年臺上字第6696號判例意旨參照）。
    又按在同一犯罪事實與情節，如別無其他加重或減輕之原因
    ，下級審量定之刑，亦無過重或失輕之不當情形，則上級審
    法院對下級審法院之職權行使，原則上應予尊重（最高法院
    85年度臺上字第2446號判決意旨參照）。從而，刑之量定係
    實體法上賦予法院得為自由裁量之事項，倘法院未有逾越法
    律所規定之範圍，或濫用其權限，即不得任意指摘為違法。
    經查，本件原判決以被告前揭犯行罪證明確，並審酌被告明
    知MDMA、愷他命、硝甲西泮為毒品危害防制條例明定之第二
    、三級毒品，仍恣意持有之，且持有數量非微，若將之流通
    在外，顯必嚴重影響社會治安及國民健康，所為實有不該，
    惟念及其年紀甚輕，且犯後坦承犯行，已有悔意暨其智識程
    度、生活情況等一切情狀，量處有期徒刑3 月，並諭知以新
    臺幣1000元折算1 日之易科罰金折算標準。核其認事用法，
    均無違誤，量刑亦屬妥適，應予維持。上訴意旨雖執前詞提
    起上訴，惟原審法院於判決理由業已敘明本件被告持有毒品
    之犯罪情狀，客觀上並未足以引起一般同情，本院所為之宣
    告刑亦與其犯行相當，亦無情輕法重之情形，是辯護人請求
    依刑法第59條規定酌減其刑，尚乏所據等語，則原判決既已
    斟酌刑法第57條所列事由妥適量刑，亦無裁量逾越或裁量濫
    用之明顯違法情事，自不得擅加指摘其違法或不當，是被告
    上訴意旨為無理由，應予駁回。
據上論斷，應依刑事訴訟法第455 條之1 第1 項、第3 項、第
364 條、第273 條之1 第1 項、第368 條、第373 條，判決如主
文。
本案經檢察官陳登燦到庭執行職務。
中    華    民    國   100    年    3     月    30    日
            刑事第十六庭  審判長法  官  曾逸誠
                                法  官  林柏壽
                                法  官  姚水文
以上正本證明與原本無異。
不得上訴。
中    華    民    國   100    年    3     月    30    日
                                書記官  蔡靜雯
附件
臺灣高雄地方法院刑事簡易判決        99年度審簡字第4272號
公  訴  人  臺灣高雄地方法院檢察署檢察官
被      告  李茂森


選任辯護人  呂郁斌律師
上列被告因毒品危害防制條例案件，經檢察官提起公訴（99年度
偵字第15099 號），被告自白犯罪，本院合議庭認宜以簡易判決
處刑（原案號：99年度審易字第5094號），爰不經通常審理程序
，裁定由受命法官獨任逕以簡易判決處刑如下：
    主  文
李茂森持有第三級毒品純質淨重二十公克以上，處有期徒刑參月
，如易科罰金，以新臺幣壹仟元折算壹日，扣案含有第二級毒品
MDMA成分之錠劑貳顆（驗餘淨重零點伍陸伍公克），均沒收銷燬
之。扣案第三級毒品愷他命參包（含包裝袋，驗餘淨重分別為肆
拾捌點肆捌公克、壹點捌零公克、零點伍零公克）及硝甲西泮錠
劑貳拾柒顆（驗餘淨重伍點壹零捌公克），均沒收之。
    事實及理由
一、本件犯罪事實及證據，除補充下列事項外，餘均引用檢察官
    起訴書（如附件）之記載：
  (一)犯罪事實部分：扣案第三級毒品愷他命3 包，補充記載：「
    第三級毒品愷他命1 包（驗餘淨重48.48 公克、純質淨重34
    公克）、第三級毒品愷他命2 小包（驗餘淨重分別為1.80公
    克、0.50公克）」。
  (二)證據部分：被告李茂森於本院準備程序之自白。
二、核被告李茂森所為，係犯毒品危害防制條例第11條第2 項之
    持有第二級毒品罪，及同法條第5 項之持有第三級毒品純質
    淨重20公克以上罪。又被告以一行為同時持有第二級毒品及
    第三級毒品純質淨重20公克以上，為想像競合犯，應從一重
    論以持有第三級毒品純質淨重20公克以上罪。辯護人固以本
    件被告持有毒品犯行，與其意圖行使而持有偽造貨幣犯行係
    為警於同一日查獲（惟被告持有毒品與持有偽造貨幣之起始
    日不同，且持有之目的亦有異，應認兩案無裁判上一罪關係
    ），僅因檢察官先後起訴而分別繫屬本院，而被告意圖行使
    而持有偽造貨幣犯行業經本院99年度訴字第1309號判處緩刑
    確定，本件持有第三級毒品純質淨重20公克以上犯行如判處
    有期徒刑以上之刑，將影響被告前案所判處之緩刑，故請依
    刑法第59條規定酌減並諭知拘役以下之刑度等語，惟查，本
    件被告持有毒品之犯罪情狀，客觀上並未足以引起一般同情
    ，本院所為之宣告刑亦與其犯行相當，亦無情輕法重之情形
    ，是辯護人請求依刑法第59條規定酌減其刑，尚乏所據，附
    此敘明。爰審酌被告明知MDMA、愷他命、硝甲西泮為為毒品
    危害防制條例所明令公布之第二、三級毒品，仍恣意持有之
    ，且持有數量非微，若將之流通在外，顯必嚴重影響社會治
    安及國民健康，所為實有不該，惟念及其年紀甚輕，且犯後
    坦承犯行，已有悔意暨其智識程度、生活情況等一切情狀，
    量處如主文所示之刑，並諭知易科罰金之折算標準，以示懲
    儆。
三、至扣案含有第二級毒品MDMA成分之錠劑2 顆（驗餘淨重0.56
    5 公克）及含第三級毒品愷他命成分之粉末3 包（驗餘淨重
    分別為48.48 公克、1.80公克、0.50公克）、含硝甲西泮成
    分之錠劑27顆（驗餘淨重5.108 公克），經送驗後，結果確
    實分別含有第二級毒品MDMA及第三級毒品愷他命、硝甲西泮
    成分，有上開毒品之鑑驗報告可參，第二級毒品部分自應依
    毒品危害防制條例第18條第1 項前段規定，不問屬於犯人與
    否，均宣告沒收銷燬之；另第三級毒品部分，則屬違禁物，
    應依刑法第38條第1 項第1 款規定，亦不論屬於犯人所有與
    否，均宣告沒收之。
四、依刑事訴訟法第449 條第2 項、第3 項、第450 條、第454
    條第2 項，毒品危害防制條例第11條第2 項、第5 項、第18
    條第1 項，刑法第11條、第55條、第41條第1 項前段、第38
    條第1 項第1 款，逕以簡易判決處刑如主文。
五、如不服本判決，應於判決送達之日起10日內，向本院提出上
    訴狀。
中    華    民    國    100    年    1    月    18    日
                  高雄簡易庭  法  官  王  琁